臺灣高雄地方法院刑事判決　　　　　　　　　　　　　九十年度易字第四二二號
　　公　訴　人　臺灣高雄地方法院檢察署檢察官
　　被　　　告　戊○○
　　　　　　　　丙○○
右列被告等因妨害公務案件，經檢察官提起公訴（九十年度偵字第一八四六九號），
本院判決如左：
    主  文
戊○○、丙○○於公務員依法執行職務時當場侮辱，戊○○處有期徒刑參月，丙○○
處拘役參拾日，如易科罰金，均以參佰元折算壹日。
    事  實
一、戊○○於民國九十年七月二十九日上午七時二十五分許，駕駛其所有車牌號碼Ｙ
    Ｂ—Ｏ二三八號（起訴書誤載為ＶＰ─○二八三號）自小客車一部，至高雄市新
    興區六合夜市吃早餐時，其違規將該部自小客車停放於六合二路二十五號前馬路
    上，適有高雄市政府警察局交通大隊警員丁○○率領拖吊車，到達該處執行違規
    車輛拖吊勤務，見戊○○之自小客車違規停車正欲依法拖吊時，戊○○竟因此心
    生惱怒，明知丁○○係依法執行職務之警員，仍怒稱：「七早八早在拖什麼車」
    等語，且基於侮辱之故意，對於正執行勤務之警員丁○○，當場以「幹你娘」（
    台語）之語句加以辱罵約五、六分鐘（公然侮辱部分未據提出告訴）。另當時在
    場之丙○○，見狀亦加入阻饒丁○○拖吊戊○○之自小客車，且於戊○○離開現
    場後，丙○○亦基於侮辱之故意，當場以「幹你娘」（台語）之語句辱罵丁○○
    （公然侮辱部分亦未據提出告訴），嗣經當時在場之拖吊車司機乙○○報警處理
    ，經警方到達現場將丙○○逮捕，並循線查獲戊○○。
二、案經高雄市政府警察局新興分局報告台灣高雄地方法院檢察署檢察官偵查起訴。
    理  由
一、訊據被告戊○○固坦承有於右揭時地，因警員丁○○欲拖吊其所有自小客車之事
    ，與警員丁○○發生口角衝突之事實，訊據被告丙○○亦坦承有在案發現場之事
    實，惟均矢口否認有何右揭當場辱罵警員丁○○之犯行，被告戊○○辯稱：「我
    在吃早餐，見到丁○○過來拖吊汽車，我有上前與丁○○理論，但沒有罵她三字
    經，我說七早八早在拖什麼車，就回去繼續吃飯，我聽到有人罵三字經，就回頭
    看到有一個騎機車的人在罵三字經，丁○○就以為是我在罵她。」云云，被告丙○○則辯稱：「我當天在現場看到丁○○在拖吊汽車，我過去看，丁○○就說我
    罵她，我沒有罵她三字經。」云云，惟查：
  （一）右揭被告二人均有以「幹你娘」（台語）等語句，當場辱罵依法執行職務之
        警員丁○○之事實，業據證人即警員丁○○於警訊及偵審中均證稱：「當天
        我們到現場執行拖吊勤務，見到戊○○的車子違規停放要拖吊，丙○○就將
        車子開到路邊，這時戊○○破口大罵，罵我說七早八早拖什麼車及台語幹妳
        娘，後來我們報警，丙○○掩護戊○○開車離開現場，丙○○有點得意就對
        我罵台語幹妳娘。」等語甚詳，核與目擊證人即拖吊車司機乙○○於警訊及
        偵審中均證稱：「當天我們要拖戊○○車子，戊○○就從肉燥飯攤子走出來
        ，對丁○○說七早八早在拖什麼車，且開始用台語三字經辱罵丁○○，約罵
        了五、六分鐘，戊○○離開後，丙○○在和丁○○理論，然後對丁○○罵一
        句三字經，後來我打電話叫警察過來，丙○○被帶回警局。」等語，及另位
        目擊證人即拖吊車司機巫昆田於本院審理中亦證述：「當天我們到六和夜市
        拖吊違規汽車，我們要拖戊○○車子時，戊○○跑出來看，就對丁○○罵台
        語三字經，我確實有聽到，丙○○當時在戊○○旁邊勸他，戊○○離開後，
        丙○○罵一句台語三字經很大聲‧‧‧」等語均相符，是證人丁○○、乙○○及巫昆田均一致指稱被告二人確有以三字經辱罵證人即警員丁○○之事實
        ，且證述內容均相當詳細，互核亦均相符，況三位證人與被告二人亦素不相
        識，衡情並無設詞攀誣被告二人之理，是三位證人前揭證詞自均足以採信。
        此外，復有案發現場照片五張可為佐證。
  （二）被告戊○○雖辯稱：伊聽到有人罵三字經，就回頭看到有一個騎機車的人在
        罵三字經，警員丁○○遂誤認伊在罵她云云，並舉出案發當日在場之證人即
        友人洪志厚及水果攤老闆甲○○為證，雖證人洪志厚於本院審理中證稱：伊
        有聽見一位騎機車之人在罵三字經等語，及證人甲○○於本院審理中亦證稱
        ：伊當天看到肉燥飯前面聚集很多人，伊聽到有人罵台語三字經，轉頭看到
        有一位年輕人騎機車經過，但伊無法確定是否那位年輕人罵的等語，是證人
  甲○○並無法確定被告戊○○所辯稱該位罵台語三字經之人，是否即係該位
        騎機車經過該處之人。況縱認有位騎機車之人經過該處時，有罵台語三字經
        之事實，惟亦不足以反證被告戊○○沒有前揭辱罵證人即警員丁○○之行為
        ，且證人丁○○、乙○○及巫昆田均係明確證稱被告二人係因拖吊汽車之事
        與證人丁○○發生衝突時，而為前述辱罵證人丁○○間之犯行，前述三位證
        人怎會因一位經過該處之機車騎士有辱罵三字經，即因此均誤認被告二人有
        為前揭侮辱之犯行？衡情自無此理，故被告戊○○前揭所辯，自不足採信。
  （三）綜上所述，被告二人前揭所辯，僅係事後卸責之詞，均不足採信，渠等均有
        右揭於公務員即警員丁○○依法執行職務時當場侮辱之犯行，均應堪認定。
二、核被告二人所為，均係犯刑法第一百四十條第一項之於公務員依法執行職務時當
    場侮辱罪。爰審酌被告二人僅因拖吊汽車之糾紛，即對執行職務之警員任意辱罵
    ，藐視公權力，犯後仍飾詞卸責，顯見均無悔意，被告戊○○為本件違規拖吊之
    車主，非但不服取締且出言辱罵公務員，態度惡劣，被告丙○○則僅從旁助勢辱
    罵一句三字經，犯罪情節較輕等，及其他一切情狀，分別量處如主文所示之刑，
    並均諭知易科罰金之折算標準，以資懲儆。
據上論斷，應依刑事訴訟法第二百九十九條第一項前段，刑法第一百四十條第一項、
第四十一條第一項，罰金罰鍰提高標準條例第一條前段、第二條，判決如主文。
本案經檢察官陳建和到庭執行職務。
中      華      民      國      九十一      年      一    月    十八    日
                                  臺灣高雄地方法院刑事第三庭
                                          審判長法  官   涂  裕  斗
                                                法  官   孫  啟  強
                                                法  官   呂  憲  雄
右正本證明與原本無異。
如不服本判決，應於判決送達後十日內，向本院提出上訴狀。
                                                書記官   許  麗  珠
中      華      民      國      九十一      年      一    月    十八    日
附錄本判決論罪科刑之法條：
中華民國刑法第一百四十條第一項
 (侮辱公務員公署罪)
於公務員依法執行職務時，當場侮辱，或對於其依法執行之職務公然侮辱者，處六月
以下有期徒刑、拘役或一百元以下罰金。
